【裁判字號】    97,易,1010
【裁判日期】    970930
【裁判案由】    毒品危害防制條例
【裁判全文】
臺灣高雄地方法院刑事判決              97年度易字第1010號
公  訴  人  臺灣高雄地方法院檢察署檢察官
被      告  甲○○
                    （另案
上列被告因毒品危害防制條例案件，經檢察官提起公訴（97年度
毒偵字第522 號），被告就被訴事實為有罪之陳述，經本院合議
庭裁定由受命法官獨任進行簡式審判程序，判決如下：
    主  文
甲○○施用第二級毒品，處有期徒刑月，如易科罰金，以新臺
幣壹仟元折算壹日；又持有第一級毒品，處拘役伍拾日，如易科
罰金，以新臺幣壹仟元折算壹日，扣案之第一級毒品海洛因壹小
包（檢驗前淨重零點壹陸陸公克，檢驗後淨重零點壹伍肆公克）
沒收銷燬之。
    事  實
一、甲○○前於民國94年間因施用毒品案件，經本院以94年度毒
    聲字第2602號裁定送觀察勒戒後，認無繼續施用毒品之傾向
    ，於95年5 月15日釋放，並經臺灣高雄地方法院檢察署檢察
    官以95年度毒偵緝字第211 號為不起訴處分確定。詎其猶未
    戒除毒癮，明知海洛因及甲基安非他命業經公告列為毒品危
    害防制條例第2 條第2 項第1 、2 款之第一、二級毒品，不
    得非法施用、持有，竟基於施用第二級毒品甲基安非他命之
    犯意，於前開觀察勒戒執行完畢釋放後5 年內即96年12月26
    日22時許，在高雄市楠梓區○○○街236 號之「凱麗都汽車
    旅館」233 號房內，將甲基安非他命放在鋁箔紙上燒烤後，
    吸食產生煙霧之方式，施用第二級毒品甲基安非他命1 次。
    又另行基於持有第一級毒品海洛因之犯意，於96年12月27日
    前之不詳時間、地點，透過朋友介紹向姓名年籍不詳之人購
    入第一級毒品海洛因1 小包（檢驗前淨重0.166 公克，檢驗
    後淨重0.154 公克）而持有之。嗣於96年12月27日0 時許，
    為警在上開旅館臨檢查獲甲○○及其友人許窈鳳、鄭明輝、
    周盟雅等人，經得甲○○同意，採集其尿液送驗，檢驗結果
    確呈甲基安非他命、安非他命陽性反應，又周盟雅於當日主
    動向警方供出甲○○將上開海洛因1 小包裝入皮包內交其丟
    棄等情，並帶同警員於同日15時50分許，在該旅館北側逃生
    梯查扣甲○○交由周盟雅丟棄之裝有上開海洛因1 小包之皮
    包1 個，始查悉上情。
二、案經高雄市政府警察局左營分局報告臺灣高雄地方法院檢察
    署檢察官偵查起訴。
    理  由
一、本件被告甲○○所犯係死刑、無期徒刑、最輕本刑為3 年以
    上有期徒刑以外之罪，其於準備程序就前揭被訴事實為有罪
    之陳述，經受命法官告知簡式審判程序之旨，並聽取其與公
    訴人之意見後，本院認無不得或不宜改依簡式審判程序進行
    之處，爰依刑事訴訟法第273 條之1 第1 項，裁定本件由受
    命法官獨任進行簡式審判程序，合先敘明。
二、上開犯罪事實，業據被告於本院審理時坦承不諱，核與證人
    周盟雅於警詢之陳述內容、證人即查獲員警林政男於偵訊時
    之具結情節均相符一致，其於96年12月27日所採驗之尿液，
    經送往高雄市立凱旋醫院以GC/MS 方法（氣相層析/ 質譜儀
    法）檢驗，結果確呈第二級毒品甲基安非他命、安非他命之
    陽性反應，此有上開醫院97年1 月7 日轉碼編號：A0000000
    0 號濫用藥物尿液檢驗報告1 紙可稽；又其交由周盟雅丟棄
    之皮包內，含有白色粉末1 小包，將該白色粉末1 小包送高
    雄市立凱旋醫院鑑驗結果，確含第一級毒品海洛因成分（檢
    驗前淨重0.166 公克，檢驗後淨重0.154 公克），此有該醫
    院97年2 月1 日出具之高市凱醫字第6102號濫用藥物成品檢
    驗鑑定書1 紙在卷可考，復有查獲照片15張、高雄市政府警
    察局楠梓分局扣押物品目錄表1 紙在卷及上開第一級毒品海
    洛因1 小包扣案可證。綜上，足認被告前揭自白均與事實相
    符，應堪置信。從而，本件事證明確，被告犯行，均堪認定
    。又被告前於94年間因施用毒品案件，經本院以94年度毒聲
    字第2602號裁定送觀察勒戒後，認無繼續施用毒品之傾向，
    於95年5 月15日釋放，並經臺灣高雄地方法院檢察署檢察官
    以95年度毒偵緝字第211 號為不起訴處分確定，是被告於觀
    察勒戒執行完畢後5 年內再犯本件施用第二級毒品之罪，自
    應依法論罪科刑。
三、按海洛因、甲基安非他命分別係毒品危害防制條例第2 條第
    2 項第1 、2 款所稱之第一、二級毒品，是被告施用甲基安
    非他命、持有海洛因之行為，分別係犯該條例第10條第2 項
    之施用第二級毒品罪，及同條第11條第1 項之持有第一級毒
    品罪。被告持有第二級毒品甲基安非他命，嗣進而施用之，
    持有之低度行為應為施用之高度行為所吸收，不另論罪。又
    被告所犯上開兩罪間，行為互異，罪名不同，應予分論併罰
    。爰審酌被告前已因施用毒品案件經觀察勒戒，本應徹底戒
    除毒癮，不料其竟施用第二級毒品甲基安非他命，實有不該
    ，又其持有第一級毒品海洛因，亦有非是，惟被告施用毒品
    乃自戕一己之身體健康，並具有病患性人格之特質，行為本
    身對社會所造成之危害並非直接、鉅大，又考量被告持有海
    洛因之數量甚微，犯罪後坦承犯行，犯後態度尚可，與其犯
    罪之動機、目的、手段、方法等一切情狀，分別量處如主文
    所示之刑並各諭知易科罰金之折算標準。末按查獲之第一、
    二級毒品及專供製造或施用第一、二級毒品之器具，不問屬
    於犯人與否，均沒收銷燬之，毒品危害防制條例第18條第1
    項前段定有明文。扣案之白色粉末1 小包（檢驗前淨重0.16
    6 公克，檢驗後淨重0.154 公克），經送高雄市立凱旋醫院
    檢驗，結果呈第一級毒品海洛因陽性反應，已如上述，且該
    包裝袋因與其內之毒品業已無法析離，從而不問屬於犯人與
    否，爰併依上開規定宣告沒收銷燬之。而鑑驗所耗損之毒品
    ，既已費失，自無庸宣告沒收銷燬。至警方在前揭旅館房間
    內扣得之殘渣袋2 個、吸食器2 組；在被告車內扣得之未含
    毒品成分之不明粉末1 包、第四級管制藥品原料甲基麻黃鹼
    1 包（檢驗前淨重5.818 公克，檢驗後淨重5.784 公克），
    此有高雄醫藥大學附設中和紀念醫院檢驗報告2 紙附卷可稽
    ；在被告交由周盟雅丟棄之皮包內扣得之電子磅秤1 台、折
    疊刀1 把、注射針筒2 支、被告身分證2 枚、健保卡1 枚、
    情治單位車號一覽表2 張、毒品製造過程說明書2 張等物，
    與被告本件施用第二級毒品及持有第一級毒品犯行，並無直
    接關聯，爰不予宣告沒收，附此敘明。
據上論斷，應依刑事訴訟法第273 條之1 第1 項、第299 條第1
項前段，毒品危害防制條例第10條第2 項、第11條第1 項、第18
條第1 項前段，刑法第11條、第41條第1 項前段，判決如主文。
本案經檢察官乙○○到庭執行職務。
中    華    民    國    97    年    9     月    30    日
                  刑事第十庭    法  官  顏銀秋
上正本證明與原本無誤。
如不服本判決，應於判決送達後10日內，向本院提出上訴狀，並
應敘述具體理由，如未敘述上訴理由者，應於上訴期間屆滿後20
日內補提理由書狀於本院（切勿逕送上級法院）。
中    華    民    國    97    年    9     月    30    日
                                書記官  董明惠
附錄論罪科刑法條：
毒品危害防制條例第10條第2項
施用第二級毒品者，處3 年以下有期徒刑。
毒品危害防制條例第11條第1項
持有第一級毒品者，處3 年以下有期徒刑、拘役或新臺幣5 萬元
以下罰金。


司法院資訊處製作；財團法人民間司法改革基金會備份。
